【裁判字號】    90,交聲,22
【裁判日期】    900131
【裁判案由】    交管條例聲異
【裁判全文】
臺灣板橋地方法院交通事件裁定                        九十年度交聲字第二二號
    原處分機關  交通部公路局臺北區監理所板橋監理站
    異  議  人
    即受處分人  甲○○
右列受處分人因違反道路交通管理處罰條例案件，對於交通部公路局臺北區監理所板
橋監理站於八十九年十二月二十七日以板監三字第裁00－000000000號所
為之裁決處分（原舉發案號：臺北市政府警察局八十八年二月二十四日北市警交八七
字第一一八五一七九三一號），聲明異議，本院裁定如左：
    主  文
異議駁回。
    理  由
一、聲明異議意旨：異議人即受處分人甲○○未收到臺北市政府警察局舉發違反道路
    交通管理事件通知單，以致遲延繳納罰鍰。
二、按汽車駕駛人，爭道行駛不依規定駛入來車道者，處二百元以上六百元以下罰鍰
    ；又汽車駕駛人，違反道路交通管理處罰條例第四十五條規定者，除依原條款處
    罰鍰外，並予記違規點數一點，道路交通管理處罰條例第四十五條第十三款、第
    六十三條第一項第一款分別定有明文。另對於違反道路交通管理處罰條例之行為
    ，逕行舉發者，應按已查明之資料填註車牌號碼、車輛種類、車主姓名或名稱及
    地址，並於通知單上方空白處加註逕行舉發之文字後，由舉發機關送達被通知人
    ；處理違反道路交通管理事件，有關文書送達之程序，準用刑事訴訟法送達之規
    定，道路交通管理處罰條例第四十五條第三款、違反道路交通管理事件統一裁罰
    標準及處理細則第十一條第一項第二款、第五條分別定有明文。
三、查本件異議人即受處分人甲○○所有之車號ＭＣＬ－九０六號重型機車，於民國
    八十八年二月十一日上午八時十六分許，行經臺北市○○路二四二巷二號前，駛
    入對向車道之事實，有警員拍攝之採證照片影本一張在卷可證，異議人所有上開
    車輛於上揭時地不依規定駛入來車道之違規事實應屬明確。異議人雖具狀辯稱：
    未接獲本件違規舉發通知單，即逕遭裁決機關裁罰最高額罰鍰，顯不合理云云，
    惟查本件違規舉發通知單及採證照片，確經舉發單位以掛號郵寄至異議人之戶籍
    地址臺北縣板橋市○○街一００之二號，因招領逾期退回，復刊登於臺北市政府
    公報夏字第三十五期依法公示送達，自公示送達生效後逾十五日，異議人仍未到
    案繳結之事實，有上開車輛車籍資料、法務部戶役政連結作業系統列印異議人個
    人基本戶籍資料、本件違規舉發通知單招領逾期退回郵件信封、臺北市政府公報
    夏字第三十五期各一紙在卷可資佐證屬實。按舉發單位通知送達異議人登記之戶
    籍地址既然無誤，則核諸舉發單位上開送達程序，於法即無不合，是本件違規舉
    發通知單要屬已合法送達於異議人，異議人逾期未領，係可歸咎於己，自難藉以
    諉諸處分機關之裁罰不當，故其上開所辯，顯不足採。從而，原處分機關據以援
    引上開規定，裁處罰鍰新臺幣一千八百元，並記違規點數一點，並無不當。本件
    異議為無理由，應予駁回。
四、據上論斷，應依道路交通案件處理辦法第十九條，裁定如主文。
中      華      民      國      九十        年    一      月    三十一  日
                                      臺灣板橋地方法院交通法庭
                                          法  官  侯  志  融
右正本證明與原本無異
如不服本裁定，應於送達後五日內向本院提出抗告狀
                                          書記官  陳  淑  芳
中      華      民      國      九十        年    二      月    七      日


司法院資訊處製作；財團法人民間司法改革基金會備份。
